# 政府补助政府有权收回的问题

提问人：bkmoon 时间：2023-03-09 11:52:32
陈版主您好，请教一下政府补助的问题：甲公司在 2018 年收到 1000 万的政府补助用于建设办公楼，协议约定 15 年内企业不能处置该资产，否则政府有权收回该补助，企业 2020 年将房产转让给关联方乙公司，同时向乙公司租赁仍旧在原办公楼办公，政府一直未向企业提出收回该补助，企业也没有主动向政府询问该事项。基于协议的约定，现在该款项，企业账务处理调到了其他应付账款，请问账务处理是否正确。

回答人：chenyiwei
在是否将被要求退回存在较大不确定性的情况下，表明不再满足确认为政府补助的条件，此时转为其他应付款（或者其他流动负债）是合理的。